臺灣高雄地方法院刑事判決            100年度簡上字第639號
上  訴  人
即  被  告  吳懋奇
上列上訴人即被告因違反毒品危害防制條例案件，不服本院簡易
庭中華民國100年10月17日100年度簡字第5615號簡易判決（聲請
簡易判決處刑案號：100年度毒偵字第5284號、第5513號），提
起上訴，本院管轄之第二審合議庭判決如下：
    主  文
上訴駁回。
    犯 罪 事 實 及 理 由
一、本案經本院審理結果，認第一審刑事簡易判決認事用法及量
    刑均無不當，應予維持，除增列被告吳懋奇於本院審理時認
    罪之自白為證據外，其餘均引用第一審簡易判決書記載之犯
    罪事實、證據及理由（如附件）。
二、被告上訴意旨略以：知悉犯錯，請考量犯後態度良好，坦認
    犯行，撤銷原判決，從輕量刑等語。
三、按量刑之輕重，係事實審法院得依職權自由裁量之事項，茍
    已斟酌刑法第57條各款所列情狀而未逾越法定刑度，則不得
    遽指為違法；又刑罰之量定屬法院自由裁量之職權行使，但
    仍應審酌刑法第57條所列各款事由及一切情狀，為酌量輕重
    之標準，並非漫無限制，在同一犯罪事實與情節，如別無其
    他加重或減輕之原因，下級法院量定之刑，亦無過重或失輕
    之不當情形，則上級法院對於下級法院之職權行使，原則上
    應予尊重，最高法院72年台上字第6696號判例、75年台上字
    第7033號判例意旨參照。經查，原審認被告施用第二級毒品
    甲基安非他命二次，事證均屬明確，並審酌被告前經觀察、
    勒戒執行完畢，未能戒除毒品，再犯本件之犯罪動機、前有
    詐欺、持有毒品等犯罪紀錄之素行、犯行之手段、目的、對
    社會造成之危害尚非直接、犯後坦承之態度、被告自承之家
    庭經濟狀況等一切情狀，依刑事訴訟法第449條第1項前段、
    第3項、第454條第2項，毒品危害防制條例第10條第2項，刑
    法第11條前段、第47條第1項、第41條第1項前段第8項、第5
    1條第5款等規定，判處被告有期徒刑6月、6月，定應執行有
    期徒刑10月，並諭知如易科罰金，以新台幣1,000元折算1日
    ，因毒品危害防制條例第10條第2項之法定本刑為3年以下有
    期徒刑，原審量刑刑度既在法定刑之內，並未逾越法律所規
    定之範圍，亦無濫用權限情形，其法律適用及量刑均屬妥適
    ，是被告認原審量刑過重為由提起上訴，指摘原判決不當，
    即無理由，應予駁回。
據上論斷，應依刑事訴訟法第455條之1第1項、第3項、第373條
、第368條，判決如主文。
本案經檢察官王百玄到庭執行職務。
中    華    民    國   100   年    11    月     30    日
                  刑事第十八庭  審判長法  官  黃宗揚
                                      法  官  高瑞聰
                                      法  官  林青怡
以上正本證明與原本無異。
不得上訴。
中    華    民    國   100    年    11    月    30    日
                                      書記官  蔡淑貞
附錄本案論罪科刑法條全文
毒品危害防制條例第10條第2 項
施用第一級毒品者，處6月以上5年以下有期徒刑。
施用第二級毒品者，處 3 年以下有期徒刑。
【附件】本院100年度簡字第6515號判決